hu: ASA rögzítési típus: Közvetlen rögzítésű; Fecskefarkas; Beépített; Mini; Eltolt; Sínre szerelhető; Szabványos; T-hornyos; Univerzális; Egyéb
tr: ASA montaj türü: Doğrudan montaj; Kırlangıç kuyruğu; Sıralı; Mini; Ofset; Raylı montaj; Standart; T kanallı; Evrensel; Diğer
bg-BG: Тип монтаж на адаптер за въздушен източник: Директен монтаж; Лястовича опашка; Вграден; Мини; Офсет; Монтаж на релса; Стандартен; T-образен слот; Универсален; Друго
da: ASA-monteringstype: Direkte montering; Svalehale; Inline; Mini; Forskudt; Skinnemontering; Standard; T-spor; Universel; Andet
cs: Typ montáže ASA: Přímá montáž; Rybinová drážka; Inline; Mini; Odsazená; Montáž na lištu; Standardní; T-drážka; Univerzální; Ostatní
sv: Typ av ASA-montering: Direktmontering; Dovetail; Inline; Mini; Offset; Skenmontering; Standard; T-spår; Universell; Annat
en: ASA mounting type: Direct mount; Dovetail; Inline; Mini; Offset; Rail mount; Standard; T-slot; Universal; Other
ja: ASAマウントタイプ: ダイレクトマウント; ダブテール; インライン; ミニ; オフセット; レールマウント; スタンダード; Tスロット; ユニバーサル; その他
pl: Typ mocowania ASA: Montaż bezpośredni; Jaskółczy ogon; Szeregowy (inline); Mini; Z przesunięciem (offset); Montaż na szynie; Standardowy; Rowek teowy (T-slot); Uniwersalny; Inne
fr: Type de montage ASA: Montage direct; Queue d’aronde; En ligne; Mini; Décalé; Montage sur rail; Standard; Rainure en T; Universel; Autre
zh-CN: ASA 安装类型: 直装式; 燕尾式; 直列式; 迷你式; 偏置式; 导轨安装式; 标准式; T 型槽式; 通用式; 其他
ru: Тип крепления ASA: Прямое крепление; Ласточкин хвост; Инлайн; Мини; Со смещением; На направляющую; Стандартное; T-образный паз; Универсальное; Другое
pt-BR: Tipo de montagem em ASA: Montagem direta; Rabo de andorinha; Em linha; Mini; Offset; Montagem em trilho; Padrão; Slot em T; Universal; Outro
ro-RO: Tip de montare ASA: Montare directă; Coadă de rândunică; În linie; Mini; Decalat; Montare pe șină; Standard; Fantă în T; Universal; Altele
sl-SI: Vrsta montaže ACA: Neposredna namestitev; Lastovičji rep; Linijska; Mini; Zamaknjena; Namestitev na letev; Standardna; T-utor; Univerzalna; Drugo
ko: ASA 장착 유형: 다이렉트 마운트; 도브테일; 인라인; 미니; 오프셋; 레일 마운트; 스탠다드; T 슬롯; 유니버설; 기타
de: ASA-Montageart: Direktmontage; Schwalbenschwanz; Inline; Mini; Versatz; Schienenmontage; Standard; T-Nut; Universell; Sonstige
el: Τύπος τοποθέτησης ASA: Απευθείας τοποθέτηση; Χελιδονοουρά; Εν σειρά; Mini; Παράκεντρη τοποθέτηση; Βάση σε ράγα; Τυπικό; Εγκοπή T; Γενικής χρήσης; Άλλο
nl: Type ASA-montage: Directe montage; Zwaluwstaart; Inline; Mini; Offset; Railmontage; Standaard; T-sleuf; Universeel; Overige
fi: Ilmanlähdesovittimen kiinnitystyyppi: Suorakiinnitys; Lohenpyrstö; Inline; Mini; Offset; Kiskokiinnitys; Vakio; T-ura; Yleiskäyttöinen; Muu
vi: Kiểu ngàm gắn ASA: Ngàm gắn trực tiếp; Ngàm đuôi én; Ngàm thẳng hàng; Mini; Ngàm lệch; Ngàm gắn ray; Tiêu chuẩn; Rãnh chữ T; Đa năng; Khác
sk-SK: Typ montáže ASA: Priama montáž; Rybinová montáž; Inline; Mini; Ofsetové; Montáž na lištu; Štandardné; T-drážka; Univerzálne; Iné
th: ประเภทการติดตั้ง ASA: เมาท์โดยตรง; หางเหยี่ยว; อินไลน์; มินิ; ออฟเซ็ต; เมาท์กับราง; มาตรฐาน; T-slot; อเนกประสงค์; อื่นๆ
it: Tipo di montaggio ASA: Montaggio diretto; A coda di rondine; In linea; Mini; Sfalsato; Montaggio su guida; Standard; Scanalatura a T; Universale; Altro
lt-LT: ASA tvirtinimo tipas: Tiesioginis tvirtinimas; „Kregždės uodega“; Linijinis; Mini; Poslinkio; Tvirtinimas ant bėgelio; Standartinis; T formos griovelis; Universalus; Kita
hr-HR: Vrsta postavljanja ASA-e: Izravna montaža; Lastin rep; Linijski (inline); Mini; Pomaknuto (offset); Montaža na šinu; Standardno; T-utor; Univerzalno; Ostalo
zh-TW: ASA 安裝類型: 直鎖式; 燕尾槽; 直列式; 迷你型; 偏移式; 導軌式; 標準; T 型槽; 通用; 其他
pt-PT: Tipo de montagem do ASA: Montagem direta; Cauda de andorinha; Em linha; Mini; Deslocada; Montagem em calha; Standard; Ranhura em T; Universal; Outros
es: Tipo de montaje de ASA: Montaje directo; Cola de milano; En línea; Mini; Desplazado; Montaje en riel; Estándar; Ranura en T; Universal; Otro
nb: ASA-monteringstype: Direkte montering; Svalehalefeste; På linje (Inline); Mini; Forskjøvet; Skinnemontering; Standard; T-spor; Universell; Annet